臺灣高雄地方法院刑事判決　　　　　 100年度審訴字第1974號
公　訴　人　臺灣高雄地方法院檢察署檢察官
被　　　告　林隆慶
上列被告因毒品危害防制條例案件，經檢察官提起公訴（100 年
度毒偵字第1912號），嗣因被告於本院準備程序中就被訴事實為
有罪之陳述，本院告知被告簡式審判程序之旨，並聽取當事人之
意見後，由本院合議庭裁定改由受命法官獨任依簡式審判程序進
行，判決如下：
    主  文
林隆慶施用第一級毒品，累犯，處有期徒刑拾壹月，扣案之包裝
袋拾柒個，均沒收；又施用第二級毒品，累犯，處有期徒刑陸月
，扣案之吸食器壹組、自製吸嘴貳個、玻璃球貳個、鏟管壹支，
均沒收。應執行有期徒刑壹年參月，扣案之包裝袋拾柒個、吸食
器壹組、自製吸嘴貳個、玻璃球貳個、鏟管壹支，均沒收。
    事  實
一、林隆慶前於民國87年間，因施用毒品案件，經本院先後裁定
    送觀察、勒戒及強制戒治，於89年2 月17日強制戒治執行完
    畢釋放出所；又於89年間，因施用毒品案件，經本院裁定令
    入戒治處所施以強制戒治，於90年12月6 日強制戒治執行完
    畢，該案另經檢察官提起公訴，而經臺灣高等法院高雄分院
    以90年度上易字第1409號判決判處有期徒刑8 月確定，而於
    91年8 月5 日縮刑期滿執行完畢；復於94年間，因施用毒品
    案件，經本院以94年度簡字第5067號判決判處有期徒刑5 月
    確定，而於95年6 月17日縮刑期滿執行完畢。詎仍不知悔改
    ，基於施用第一級毒品之犯意，於100 年1 月24日19時許，
    在其位於高雄市○○區○○路686 巷85號5 樓住處內，將海
    洛因摻入香菸內點火吸食，以此方式施用第一級毒品海洛因
    1 次；又基於施用第二級毒品之犯意，於100 年1 月26日9
    時許，在其上址住處內，以將甲基安非他命置於玻璃球內燒
    烤生煙之方式，施用第二級毒品甲基安非他命1 次。嗣於10
    0 年1 月26日16時30分許，因另案遭通緝而為警在高雄市○
    ○區○○路686 巷巷口查獲，經其同意搜索後，員警於其上
    址住處內扣得吸食器1 組、自製吸嘴2 個、玻璃球2 個、鏟
    管1 支及包裝袋17個，嗣經徵得其同意採尿送驗後，結果呈
    嗎啡、甲基安非他命陽性反應，而查悉上情。
二、案經高雄市政府警察局鳳山分局移送臺灣高雄地方法院檢察
    署檢察官偵查起訴。
    理  由
一、本件被告林隆慶所犯並非死刑、無期徒刑、最輕本刑為3
    年以上有徒刑之罪或高等法院管轄第一審案件，而其於準備
    程序進行中，被告先就被訴事實為有罪之陳述，經法官告知
    簡式審判程序之旨，並聽取公訴人及被告之意見後，本院認
    適宜改依簡式審判程序進行，爰依刑事訴訟法第273 條之1
    第1 項、第284 條之1 規定，由本院合議庭以裁定由受命法
    官獨任進行簡式審判程序，合先敘明。
二、上揭事實，業據被告於本院審理時坦承不諱，並有高雄市政
    府警察局鳳山分局偵查隊搜索扣押筆錄、扣押物品目錄表、
    台灣檢驗科技股份有限公司濫用藥物檢驗報告、高雄市政府
    警察局鳳山分局偵辦毒品案件嫌疑犯尿液採證檢驗對照表各
    1 份（見警卷第1 、2 、12至15頁），以及扣案之吸食器1
    組、自製吸嘴2 個、玻璃球2 個、鏟管1 支及包裝袋17個等
    物品在卷可佐，足認被告之任意性自白與事實相符，應堪採
    信。綜上，本案事證明確，被告犯行堪以認定，應依法論罪
    科刑。
三、查被告前因施用毒品案件，經本院先後裁定送觀察、勒戒及
    強制戒治，於89年2 月17日強制戒治執行完畢釋放出所；又
    因施用毒品案件，經本院裁定令入戒治處所施以強制戒治，
    於90年12月6 日強制戒治執行完畢；復於94年間，因施用毒
    品案件，經本院以94年度簡字第5067號判決判處有期徒刑5
    月確定等情，有臺灣高等法院被告前案紀錄表1 份在卷可按
    。是核被告所為，分別係犯毒品危害防制條例第10條第1 項
    之施用第一級毒品罪及同條例第10條第2 項之施用第二級毒
    品罪。被告施用前持有第一級毒品海洛因及第二級毒品甲基
    安非他命之低度行為，各為施用之高度行為所吸收，均不另
    論罪。被告所犯上開2 罪，犯意各別，行為互異，應予分論
    併罰。又被告有前揭事實欄所載之前科及執行紀錄，有臺灣
    高等法院被告前案紀錄表在卷可稽，其受有期徒刑之執行完
    畢後，5 年以內故意再犯本件有期徒刑以上之2 罪，均為累
    犯，應依刑法第47條第1 項規定，各加重其刑。爰審酌被告
    前有多次施用毒品之不良素行，有上揭前案紀錄表可查，竟
    不知戒除毒品而再犯本件施用毒品罪，顯見其戒絕毒癮之意
    志不堅，惟考量其施用毒品乃戕害自身健康，尚未直接危害
    他人，復審酌被告之犯罪手段、國中畢業之教育程度、家庭
    及經濟生活狀況普通，並考量檢察官具體求刑等一切具體情
    狀，分別量處如主文所示之刑，並定其應執行之刑，以資懲
    儆。
四、本件扣案之吸食器1 組、自製吸嘴2 個、玻璃球2 個、鏟管
    1 支，或係作為被告施用第二級毒品所用之物，或係供預備
    施用第二級毒品所用之物，另包裝袋17個，則係供被告用以
    裝放第一級毒品海洛因，以方便其施用，且上開物品均為被
    告所有，業據被告供述在卷（見本院卷第58頁），爰依刑法
    第38條第1 項第2 款規定，宣告沒收。
據上論斷，應依刑事訴訟法第273 條之1 第1 項、第299 條第1
項前段，毒品危害防制條例第10條第1 項、第2 項，刑法第11條
前段、第47條第1 項、第51條第5 款、第9 款、第38條第1 項第
2 款，判決如主文。
本案經檢察官劉慕珊到庭執行職務。
中    華    民    國   100    年    10    月    14    日
                      刑事第十庭  法  官  陳芸珮
以上正本證明與原本無異。
如不服本判決應於收受送達後10日內向本院提出上訴書狀，並應
敘述具體理由；如未敘述上訴理由者，應於上訴期間屆滿後20日
內向本院補提理由書（均須按他造當事人之人數附繕本）「切勿
逕送上級法院」。
中    華    民    國   100    年    10    月    14    日
                                  書記官  冒佩妤
附錄本案論罪科刑法條：
毒品危害防制條例第10條：
施用第一級毒品者，處6 月以上5 年以下有期徒刑。
施用第二級毒品者，處3 年以下有期徒刑。